【裁判字號】    98,抗,234
【裁判日期】    981124
【裁判案由】    假扣押
【裁判全文】
臺灣高等法院臺南分院民事裁定  98年度抗字第234號
抗  告  人  傑樂亞有限公司
法定代理人  乙○○
代  理  人  甲○○
相  對  人  亞綸科技股份有限公司
法定代理人  丙○○
上列當事人間假扣押事件，對於中華民國98年7月30日臺灣臺南
地方法院98年度裁全字第2560號裁定提起抗告，本院裁定如下：
    主  文
抗告駁回。
抗告訴訟費用新台幣壹仟元由抗告人負擔。
    理  由
一、抗告意旨略以：
  (一)抗告人固不否認確實有向相對人採購「系爭電腦產品」，相
    對人亦如數交付產品; 惟是項交易並非僅是「電腦硬體」交
    易而已，抗告人必須將「軟體程式」與「電腦硬體」接軌，
    「承包工程」才能發揮作用，電腦發生故障，則整個系統即
    無法操作；惟相對人交付予抗告人之「電腦」於驗收期中發
    生故障，多次未通過驗收，固非全部歸咎相對人，但「電腦
    故障」是為無法通過驗收因素之一，依民法第354條之規定
    ，相對人就系爭貨物仍應負瑕疵擔保之責。
  (二)抗告人並未有「故意欺瞞手法，假意協商」延遲付款行為：
    查相對人固然依約將系爭產品如數交貨予抗告人，惟按民法
    第354條之規定，相對人自應就系爭產品之瑕疵負擔保之責
    。惟相對人交付予抗告人之前開「系爭物品」自交貨安裝後
    即時常發生故障狀況，有送修單及修復交貨單據可稽，致抗
    告人與「台中縣稅務局」 (下稱中稅局)無法完成驗收手續
    ，而無法收款，此部分相對人豈有不知，抗告人並無故意延
    遲付款行為。
  (三)抗告人並無逃避「協商償款計劃及無故不出席調解行為」：
    按相對人曾以存證信函催促抗告人應於民國（下同）98年3
    月31前清償前開貨款，然因工程尚未驗收，抗告人在98年3
    月31日發存證信函予相對人告知中稅局尚無法核撥經費予抗
    告人，因此才延遲給付貨款。至於相對人稱抗告人逃避出席
    調解會事件一節，查抗告人接獲調解委員會通知，於98年5
    月1日及98年5月20日抗告人即按規定派公司代理人出席調解
    會，但相對人均主張非負責人親自出席即拒絕調解，以致2
    次調解會均未有結果。按：「開會當天當事人無法親自出席
    者，應全權委託他人代為處理，並簽具委任書確認該委任代
    表之資格。」調解事務相關法令定有明文，抗告人依法行事
    ，相對人故意刁難，事後再藉詞指摘抗告人逃避調解，自非
    可採。況工程進行中，因產品時有故障而耽誤驗收，相對人
    知之甚詳，同時亦展示抗告人與「中稅局」之契約書予相對
    人過目。相對人之所謂「不知政府採購案之交貨期?付款期
    限?」云云，均不足採。
二、按「債權人就金錢請求或得易為金錢請求之請求，欲保全強
    制執行者，得聲請假扣押。」、「假扣押，非有日後不能強
    制執行或甚難執行之虞者，不得為之。」、「請求及假扣押
    之原因，應釋明之。前項釋明如有不足，而債權人陳明願供
    擔保或法院認為適當者，法院得定相當之擔保，命供擔保後
    為假扣押。請求及假扣押之原因雖經釋明，法院亦得命債權
    人供擔保後為假扣押。」，民事訴訟法第522條第1項、第52
    3條第1項、第526條第1項、第2項、第3項分別定有明文。所
    謂「釋明」，係指「提出能即時調查之證據，使法院信其主
    張之事實為真實」、「釋明者，為當事人提出之證據，未能
    使法院達於確信之程度，僅在使法院得薄弱之心證，信其事
    實上之主張大概如此」（最高法院79年度台抗字第210號裁
    定、98年度台抗字第750號裁定參照）。
三、經查：相對人聲請本件假扣押，係以抗告人向相對人訂購筆
    記型電腦暨微軟軟體授權一批，相對人已出貨完畢並由抗告
    人簽收，相對人亦開立發票交抗告人請款，相對人對抗告人
    有新台幣157萬23元之債權存在，提出訂購單、簽收單、發
    票附卷可稽（原審卷第1頁至第16頁），業經本院核閱上開
    卷證無訛，堪認相對人已就假扣押請求原因事實為釋明。此
    外，相對人主張「因抗告人遲不出面清償，且迴避調解程序
    ，無故拒不出席，顯然有避不見面及隱匿財產之情事。倘抗
    告人領取政府機關採購款項後，顯然極易於脫產、隱匿，致
    使日後不能強制執行或甚難執行之虞。」等語，提出「調解
    不成立證明書」及「存證信函」以為釋明，並於本院準備程
    序時稱「帳款是去年10月份的帳款，今年中我們多次向他們
    催討，他們並沒出提出清償的時間及計畫，我們開了2次協
    調會，他們都沒有到場，根本無法協調．．他們不按期給付
    貨款。」、「我們怕他領到工程款後仍拒絕給付」等語（本
    院卷第44頁至第45頁），本院認相對人之釋明雖有不足，惟
    相對人陳明願供擔保以補釋明之不足，尚無不合，原審酌定
    擔保後准許相對人為假扣押，洵無違誤，抗告人提起抗告，
    所持理由均為本案訴訟實體上事項，非保全程序所得審究，
    是抗告意旨指摘原裁定不當，求為廢棄改判，非有理由，應
    予駁回。
結論：本件抗告為無理由，依民事訴訟法第495條之1第1項、第
449條第1項、第95條、第78條裁定如主文。
中    華    民    國    98    年    11    月    24    日
                  民事第二庭    審判長法  官  陳光秀
                                      法  官  莊俊華
                                      法  官  曾平杉
上為正本係照原本作成。
不得抗告。
中    華    民    國    98    年    11    月    25    日
                                      書記官  葉秀珍

司法院資訊處製作；財團法人民間司法改革基金會備份。
